臺灣士林地方法院民事裁定　99年度再小抗字第1號
抗　告　人　徐維貞
相　對　人　萬泰商業銀行股份有限公司
法定代理人　胡建助
上列當事人間再審之訴事件，抗告人對於民國99年11月3 日本院
內湖簡易庭99年度湖再小字第4 號裁定提起抗告，本院裁定如下
：
    主  文
抗告駁回。
抗告訴訟費用新臺幣壹仟元由抗告人負擔。
    理  由
一、抗告人於原法院提起再審之訴及抗告意旨略以：相對人前聲
    請本院對抗告人發支付命令，經本院核發94年度促字第3251
    2 號支付命令（下稱系爭支付命令），並送達抗告人之戶籍
    地「臺北市士林區○○○路○ 段213 巷25號4 樓」，惟抗告
    人於民國92年8 月15日起迄今均居住在「新北市○○區○○
    路31之1 號3 樓」，系爭支付命令並未合法送達，不生確定
    效力，抗告人乃對系爭支付命令提起再審之訴，詎原審竟裁
    定駁回其再審之訴，爰提起抗告等語。
二、按債務人對於支付命令未於法定期間合法提出異議者，支付
    命令與確定判決有同一之效力。前項支付命令有第496 條第
    1 項之情形者，得提起再審之訴，並以原支付命令之聲請，
    視為起訴，民事訴訟法第521 條定有明文。次按再審之訴，
    應於30日之不變期間內提起。前項期間，自判決確定時起算
    ，判決於送達前確定者，自送達時起算；其再審之理由發生
    或知悉在後者，均自知悉時起算，民事訴訟法第500 條第1
    項、第2 項前段分別亦有明定。又提起再審之訴，應表明再
    審理由，及關於再審理由並遵守不變期間之證據（民事訴訟
    法第501 條第1 項第4 款），其未表明者無庸命其補正（最
    高法院60年台抗字第538 號判例意旨參照）。
三、經查，抗告人提起本件再審之訴，其主張略以：系爭支付命
    令未經合法送達，抗告人發覺時，已經過數載等語，惟並未
    表明其已遵守再審之訴30日不變期間之證據，揆諸前揭說明
    ，已難認其提起再審之訴為合法。且系爭支付命令於94年12
    月20日送達抗告人當時戶籍地「臺北市士林區○○○路○ 段
    213 巷25號4 樓」等情，業經本院調閱上開支付命令卷宗查
    核屬實。抗告意旨雖謂：抗告人並未居住戶籍地，系爭支付
    命令之送達不合法，無從確定等語，惟暫不論系爭支付命令
    是否業已合法送達，縱如抗告人所主張系爭支付命令未合法
    送達屬實，則系爭支付命令即因未合法送達而未確定，抗告
    人逕對尚未確定之支付命令提起再審之訴，亦顯與再審之訴
    乃係針對「確定裁判」所提起之救濟程序有違，是抗告人上
    開之主張，仍不可採。從而，原法院以抗告人所提再審之訴
    不合法為由裁定駁回，於法並無違誤，抗告意旨指摘原裁定
    不當，聲明廢棄，為無理由，應予駁回。
四、據上論結，本件抗告為無理由，爰裁定如主文。
中    華    民    國   100    年    4     月    26    日
                  民事第一庭  審判長法  官  俞慧君
                                    法  官  陳梅欽
                                    法  官  林政佑
以上正本係照原本作成。
本件裁定不得再抗告。
中    華    民    國   100    年    4     月    28    日
                                    書記官  蔡岳霖